【裁判字號】    89,易,1079
【裁判日期】    890725
【裁判案由】    竊盜
【裁判全文】
臺灣桃園地方法院刑事判決                        八十九年度易字第一七九號
    公  訴  人  臺灣桃園地方法院檢察署檢察官
    被      告  丙○○
右列被告因竊盜案件，經檢察官提起公訴（八十八年度偵字第一七一九一號），本院
判決如左：
        主  文
丙○○無罪。
        理  由
一、公訴意旨略以：被告丙○○於民國八十八年十月十三日十九時許，在桃園縣中壢
    市○○路○段五十號前，竊取甲○○所有車號ＬＦ─七四七三號自用小客車一部
    ，得手後欲銷贓，而聯絡乙○○幫忙銷贓，乙○○於八十八年十月十六日二十二
    時因警臨檢，乃告知丙○○竊取車輛一節，嗣乙○○聯絡丙○○，於八十八年十
    月十七日六時許，在桃園縣中壢市○○路八十號前，為警查獲，取出上述自用小
    客車，並於丙○○口袋中取出上開汽車失竊鑰匙一支，案經桃園縣警察局中壢分
    局報告偵辦，因認被告涉犯刑法第三百二十條第一項之竊盜罪嫌云云。
二、按犯罪事實應依證據認定之，無證據不得推定其犯罪事實；又不能證明被告犯罪
    者，應諭知無罪之判決，刑事訴訟法第一百五十四條、第三百零一條第一項分別
    定有明文；次按刑事訴訟上證明之資料，無論其為直接證據或間接證據，均須達
    於通常一般之人均不致於有所懷疑，而得確信其為真實之程度，始得據為有罪之
    認定，若其關於被告是否犯罪之證明未能達此程度，而有合理性懷疑之存在，致
    使無從形成有罪之確信，根據「罪證有疑，利於被告」之證據法則，即不得遽為
    不利被告之認定（最高法院七十六年度台上字第四九八六號判例意旨參照），其
    以情況證據（即間接證據）斷罪時，尤須基於該證據在直接關係上所可證明之他
    項情況事實，本乎推理作用足以確證被告有罪，方為合法，不得徒憑主觀上之推
    想，將一般經驗上有利被告之其他合理情況逕予排除，此觀諸最高法院三十二年
    度上字第六七號判例意旨亦甚彰明。
三、本件公訴意旨認被告涉有竊盜罪行，無非以被害人甲○○指述、證人乙○○證述
    並有贓物領據附卷可按，上述車輛鑰匙確係在被告身著衣物口袋查獲，被告自承
    積欠聖揚汽車修理廠修理費七千元與證人乙○○所述情節相符等資為論據，固非
    無見。然訊據被告堅決否認涉犯竊盜犯行，辯稱：鑰匙係遭警栽贓，並未竊取上
    開車輛等語。經查：前開車號ＬＦ─七四七三號自用小客車係於八十八年十月十
    三日十九時許，在桃園縣中壢市○○路○段五十號前失竊之事實，固據該車所有
    人甲○○於警訊時指述甚詳，並有贓物領據及車輛失竊、車牌失竊資料個別查詢
    報表各一紙附卷可稽，堪認前開車號ＬＦ─七四七三號自用小客車確係失竊之贓
    車。警員林良鍾出具報告陳明係於八十八年十月十六日二十二時許，與警員李湘
    運在桃園縣中壢市○○路八十號錄影帶店盤查乙○○，乙○○主動告知一宗竊車
    案線索，稱係丙○○竊車欲抵償積欠聖揚汽車修理廠修車費，並請乙○○聯絡丙○○出來，然僅見上開贓車停放在桃園縣中壢市○○路八十號錄影帶店門口，但
    未見丙○○，復又請乙○○聯絡丙○○，丙○○稱車鑰匙放在店內遊樂台之抽屜
    內，經檢視確在第二台遊樂台抽屜內發現鑰匙，將該鑰匙取出確可開啟車門，將
    鑰匙放回原處，又請乙○○聯絡丙○○，丙○○入店找乙○○後要出店門之際，
    警即表示身分，丙○○見狀欲跑，警即上前壓制，並在身上取出車號ＬＦ─七四
    七三號自用小客車鑰匙等情，有上開警製報告一紙在卷可稽。依上開警製報告所
    示，查獲警員林良鍾、李湘運雖未親見被告駕駛上開車號ＬＦ─七四七三號自用
    小客車，然確係在被告身上查獲該車鑰匙，被告於警訊時及偵查中亦坦認此情無
    訛，核與證人乙○○於偵查中證述情節相符。而上開車號ＬＦ─七四七三號自用
    小客車係停放在桃園縣中壢市○○路八十號錄影帶店前即警查獲被告之處所，復
    參照警製報告所述查獲被告經過，足以認定被告確持有上開車號ＬＦ─七四七三
    號自用小客車無疑。證人乙○○雖迭於警、偵時均證稱曾聽被告言及竊取車號Ｌ
    Ｆ─七四七三號自用小客車欲賣給修理廠等語，嗣於本院訊問時則翻異改稱被告
    係問有無車要賣，渠可幫忙賣，不知被告有無偷車等語，其先後證述內容迴異，
    難認無瑕疵。且稽之證人乙○○在警、偵所言其並未親見被告竊車，而係聽被告
    自己談及，其證據信憑性薄弱，況被告堅決否認曾告知證人乙○○渠有竊車情事
    ，自難執此存有瑕疵之乙○○證詞，憑為被告確有竊盜犯行認定之依據。再查，
    依被害人甲○○於警訊所陳失竊上開車號ＬＦ─七四七三號自用小客車時、地與
    被告為警查獲時、地相較，二者時、地並非緊接，被害人甲○○亦不能指認被告
    係竊取前開自用小客車之人。復衡之取得車輛並非僅竊盜之一途，即自他人處收
    受亦有可能，不得僅憑被告持有車號ＬＦ─七四七三號自用小客車係屬贓物，遽
    認被告確有竊取右揭自用小客車犯行。綜上所述，卷內並無確切證據足證被告有
    竊取車號ＬＦ─七四七三號自用小客車犯行。此外，復查無其他積極證據足資證
    明被告確有公訴意旨所指竊盜之犯行，自屬不能證明被告犯罪，揆之前揭法條及
    判例意旨，應諭知其無罪之判決。
據上論斷，應依刑事訴訟法第三百零一條第一項，判決如主文。
本案經檢察官呂理銘到庭執行職務。
中      華      民      國    八十九    年      七      月    二十五    日
                                臺灣桃園地方法院刑事第一庭
                                    法  官  熊  祥  雲
右正本證明與原本無異。
如不服本判決，應於判決送達後十日內向本院提出上訴狀( 應附繕本 )，上訴於
臺灣高等法院。
                                    書記官  沈  秀  珍
中        華        民        國   八十九   年   七   月    二十八    日


司法院資訊處製作；財團法人民間司法改革基金會備份。
